臺灣板橋地方法院刑事判決　　　　　　　96年度訴字第1789號
公　訴　人　臺灣板橋地方法院檢察署檢察官
被　　　告　甲○○
上列被告因違反毒品危害防制條例案件，經檢察官提起公訴（96
年度毒偵字第2641號），被告於本院準備程序中就被訴之事實為
有罪之陳述，經本院合議庭裁定由受命法官獨任進行簡式審判程
序審理，判決如下：
    主  文
甲○○施用第一級毒品，累犯，處有期徒刑拾月，減為有期徒刑
伍月，如易科罰金，以新臺幣壹仟元折算壹日。
扣案如附表編號一所示之海洛因及甲基安非他命均沒收銷燬之，
上開海洛因及甲基安非他命之外包裝袋共陸個及如附表編號二所
示之物均沒收之。
    事實及理由
壹、程序方面
    刑事訴訟法第二百七十三條之一第一項規定除被告所犯為死
    刑、無期徒刑、最輕本刑為三年以上有期徒刑之罪、或高等
    法院管轄第一審案件者外，於審判期日前之程序進行中，被
    告先就被訴事實為有罪之陳述時，審判長得告知被告簡式審
    判程序之旨，並聽取當事人、代理人、辯護人及輔佐人之意
    見後，裁定進行簡式審判程序。查本案被告甲○○被訴違反
    毒品危害防制條例案件，非前開不得進行簡式審判程序之案
    件，經被告於本院審理時就被訴之事實為有罪之陳述，且經
    本院告知被告簡式審判程序之旨，聽取被告及檢察官之意見
    後，爰依刑事訴訟法第二百七十三條之一第一項規定裁定改
    依簡式審判程序審判之，先予敘明。
貳、實體方面
一、本件犯罪事實：
  (一)甲○○前有多項違反麻醉藥品條例之前科，復於民國八十八
    年間因施用第二級毒品案件，經本院裁定送勒戒處所觀察、
    勒戒後，認無繼續施用毒品傾向，而由臺灣板橋地方法院檢
    察署檢察官於八十八年三月二十九日以八十八年度偵字第六
    三三二號為不起訴處分確定；又因施用第二級毒品安非他命
    案件，經本院裁定送勒戒處所觀察、勒戒後，認有繼續施用
    毒品之傾向，由同署檢察官聲請簡易判決處刑，經本院以八
    十八年度板簡字第九一八號判處有期徒刑六月，而於八十九
    年二月二十九日判決確定，並於九十年九月二十二日執行完
    畢；再於八十九年間因施用第二級毒品案件，經本院以九十
    年度易字第一六六三號判處有期徒刑七月，嗣於九十年十月
    十九日判決確定；又於九十一年間因施用第一、二級毒品案
    件，經本院各判處有期徒刑十月與八月，應執行有期徒刑一
    年四月，並於九十一年七月四日判決確定；並經本院以九十
    一年度毒聲字第七八三號裁定令入戒治處所施以強制戒治，
    於九十一年十二月二十七日因停止戒治而釋放出所；嗣上開
    確定判決所處有期徒刑七月與一年四月接續執行，而於九十
    三年四月十二日縮短刑期假釋出監；惟甲○○又因施用第二
    級毒品案件，經本院以九十三年度易字第九二一號判處有期
    徒刑六月，並於同年十月二十五日判決確定，同時上開假釋
    經撤銷，於九十四年三月二十五日入監接續執行，迄九十五
    年二月十日縮刑期滿執行完畢（構成累犯）。再因施用第一
    、二級毒品案件，經臺灣高等法院於九十五年三月二十四日
    以九十五年度上訴字第二八號判處有期徒刑一年、八月，應
    執行有期徒刑一年六月，於同年四月二十一日判決確定，並
    於同年八月三十日入監執行，嗣於九十六年七月十六日縮刑
    期滿執行完畢（不構成累犯）。
  (二)詎甲○○猶未悛悔警惕，明知海洛因及甲基安非他命係毒品
    危害防制條例所列之第一、二級毒品，不得施用及持有，仍
    於強制戒治執行完畢釋放後五年內，基於同時施用第一級毒
    品海洛因及第二級毒品甲基安非他命之犯意，於九十五年八
    月二十九日晚間十時許，在臺北縣板橋市○○路○段一七五
    號四樓之四住處，以將海洛因及甲基安非他命混合糖粉再以
    注射針筒吸取摻入香菸後點燃吸食之方式，同時施用海洛因
    及甲基安非他命一次。嗣於九十五年八月三十日上午十一時
    許，在上址為警查獲，並扣得如附表編號一所示吳永州所有
    供己施用之海洛因五包（合計淨重二點四零公克）、甲基安
    非他命一包（毛重零點九零公克、驗餘淨重零點八八三公克
    ）、如附表編號二所示供測試購得之甲基安非他命真偽之玻
    璃球吸食器一組、供壓碎糖粉摻入毒品之二兩裝粉碎機一臺
    、用以盛裝毒品之夾鏈袋一大包、用以量秤購得毒品重量之
    電子磅秤一臺、用以分裝毒品之塑膠分裝勺六枝、用以吸取
    毒品注射入香菸之注射針筒五枝及使用過之空夾鏈袋二十三
    個。
  (三)案經臺北縣政府警察局報告臺灣板橋地方法院檢察署檢察官
    偵查起訴。
二、本件證據：
  (一)被告甲○○於偵查、本院準備程序及審理時之自白。
  (二)卷附臺北縣政府警察局刑事警察大隊偵辦毒品案件尿液代碼
    表、臺灣檢驗科技股份有限公司九十五年九月十四日濫用藥
    物尿液檢驗報告、同公司九月四日濫用藥物檢驗報告、法務
    部調查局九十五年十月一日調科壹字第０九五二三０二二三
    一０號鑑定書、臺灣高等法院被告前案紀錄表各一份。
  (三)扣案海洛因五包（合計淨重二點四零公克）、甲基安非他命
    一包（毛重零點九零公克、驗餘淨重零點八八三公克）、玻
    璃球吸食器一組、二兩裝粉碎機一臺、夾鏈袋一大包、電子
    磅秤一臺、塑膠分裝勺六枝、注射針筒五枝及使用過之空夾
    鏈袋二十三個。
三、論罪科刑之法律適用：
  (一)核被告甲○○所為，係犯毒品危害防制條例第十條第一項之
    施用第一級毒品罪及同條第二項之施用第二級毒品罪。其施
    用海洛因及甲基安非他命前持有海洛因、甲基安非他命之低
    度行為經施用之高度行為所吸收，均不另論罪。被告以一行
    為同時觸犯上開施用第一、二級毒品罪，為想像競合犯，依
    刑法第五十五條規定，應從重之施用第一級毒品罪處斷。又
    被告有如事實欄所載犯罪科刑及刑之執行情形，有臺灣高等
    法院被告前案紀錄表在卷可稽，其於有期徒刑執行完畢後五
    年內，故意再犯本案有期徒刑以上之罪，為累犯，應依法加
    重其刑。爰審酌被告有如事實欄所示施用毒品而經觀察勒戒
    、強制戒治及執行刑罰之紀錄，詎其猶未悛悔警惕，再犯本
    案施用第一、二級毒品之罪，顯未因前所受之觀察勒戒、強
    制戒治及刑罰執行而決心改過，矯正其行，且被告施用毒品
    不但足以導致精神障礙、性格異常，甚至造成生命危險，戕
    害個人身心健康，對社會治安可能之危害程度非輕，並斟酌
    其施用第一、二級毒品之次數及犯罪後坦承犯行之態度等一
    切情狀，量處如主文所示之刑，以示儆懲。末查，被告上開
    犯行係在九十六年四月二十四日以前，合於減刑條件，應依
    中華民國九十六年罪犯減刑條例規定，減刑如主文所示，並
    諭知易科罰金之折算標準。
  (二)末查，扣案如附表編號一所示之海洛因及甲基安非他命，均
    為查獲之毒品，有上開鑑定通知書、檢驗報告可參，不問屬
    於犯人與否，應依毒品危害防制條例第十八條第一項前段規
    定沒收銷燬之；又上開海洛因及甲基安非他命之外包裝袋共
    六個及扣案如附表編號二所示之物，均為被告所有供施用上
    開毒品犯罪所用及預備之物，業據被告供明在卷，爰依刑法
    第三十八條第一項第二款規定均宣告沒收之。
四、應適用之法條：應依刑事訴訟法第二百七十三條之一第一項
    、第二百九十九條第一項前段、第三百十條之二、第四百五
    十四條第二項，毒品危害防制條例第十條第一項、第二項、
    第十八條第一項前段，刑法第十一條前段、第五十五條、第
    四十七條第一項、第三十八條第一項第二款、第四十一條第
    一項前段，中華民國九十六年罪犯減刑條例第二條第一項第
    三款、第七條、第九條，判決如主文。
五、如不服本判決，得自收受送達之日起十日內敘明上訴理由向
    本院提出上訴狀。
本案經檢察官溫祖德到庭執行職務。
中　　華　　民　　國　　96　　年　　11　　月　　7 　　日
                  刑事第九庭    法　官  張筱琪
上列正本證明與原本無異。
如不服本判決，應於判決送達後10日內向本院敘明上訴理由提出
上訴狀（應附繕本），上訴於臺灣高等法院。
                                書記官  廖舜宜
中　　華　　民　　國　　96　　年　　11　　月　　7 　　日
附錄本案論罪科刑法條全文：
毒品危害防制條例第十條
施用第一級毒品者，處六月以上五年以下有期徒刑。
施用第二級毒品者，處三年以下有期徒刑。
附表：
┌──┬────────────────────────────┐
│編號│                  扣  案  物  品                        │
├──┼────────────────────────────┤
│ 一 │海洛因五包（合計淨重二點四零公克）、甲基安非他命一包（毛│
│    │重零點九零公克、驗餘淨重零點八八三公克）。              │
├──┼────────────────────────────┤
│ 二 │玻璃球吸食器一組、二兩裝粉碎機一臺、夾鏈袋一大包、電子磅│
│    │秤一臺、塑膠分裝勺六枝、注射針筒五枝、使用過之空夾鏈袋二│
│    │十三個。                                                │
└──┴────────────────────────────┘
